臺灣雲林地方法院民事判決
110年度家繼訴字第18號
原      告  許育僑

被      告  許采韻
上列當事人間請求確認遺囑無效事件，本院於中華民國111年6月
13日言詞辯論終結，判決如下：
    主      文
原告之訴駁回。
訴訟費用由原告負擔。
    事實及理由
一、原告主張略以：被繼承人許文權為兩造之父親，被繼承人許
    文權於民國103年12月26日死亡，兩造均為被繼承人許文權
    之繼承人，被繼承人許文權生前於103年12月16日立有一份
    如附件所示之遺囑（下稱系爭遺囑），惟系爭遺囑全文與簽
    名皆為一人之筆跡，而系爭遺囑內容筆跡與簽名筆跡皆不符
    合被繼承人許文權之筆跡，系爭遺囑見證人余金振、林淑美
    之筆跡，亦均不符合余金振、林淑美之筆跡，故提起本件確
    認遺囑無效之訴等語，並聲明：確認系爭遺囑無效。
二、被告答辯則略以：系爭遺囑之分配方式對原告並無不利，且
    當時被繼承人許文權之全部繼承人均同意被繼承人許文權所
    遺存款由兩造之母親傅珊珊領取作為養老的生活費，及被繼
    承人許文權在臺灣的遺產由兩造之母親傅珊珊繼承取得，而
    被繼承人許文權在大陸地區之不動產遺產，則依繼承人按應
    繼分比例取得，並無侵害原告之權益，又被繼承人許文權之
    遺產由兩造之母親傅珊珊取得部分，在兩造之母親傅珊珊於
    107年8月14日死亡後，兩造已就被繼承人傅珊珊之遺產另案
    進行分割遺產訴訟（臺灣高等法院臺南分院109年度家上易
    字第11號），是系爭遺囑並無影響原告在私法上之地位，亦
    無受侵害之虞，原告提起本件顯無受確認判決之法律上利益
    等語，並聲明：原告之訴駁回。
三、按確認法律關係之訴，非原告有即受確認判決之法律上利益
    者，不得提起之；確認證書真偽或為法律關係之基礎事實存
    否之訴，亦同；前項確認法律關係基礎事實存否之訴，以原
    告不能提起他訴訟者為限，民事訴訟法第247條第1、2項分
    別定有明文，而此規定，依家事事件法第51條為家事訴訟事
    件所準用。又所謂有即受確認判決之法律上利益，係指因法
    律關係之存否不明確，致原告在私法上之地位有受侵害之危
    險，而此項危險得以對於被告之確認判決除去之者而言，始
    得謂有即受確認判決之法律上利益。
四、經查，本判決附件所示之系爭遺囑第一條雖記載被繼承人許
    文權所遺之雲林縣○○鄉○○村○○路0巷0號房屋及基地（下稱系
    爭房地）全部由兩造之母親傅珊珊單獨取得，第五條記載臺
    灣存款部分於辦理後事殘餘款項全部給與兩造之母親傅珊珊
    作為家庭費用（生活費），惟系爭房地於另案被繼承人傅珊
    珊分割遺產事件中，業經臺灣高等法院臺南分院以109年度
    家上易字第11號判決分割由兩造及訴外人許惠珺按應繼分比
    例分別共有，該判決並已於111年6月13日確定在案，有臺灣
    高等法院臺南分院109年度家上易字第11號民事判決暨確定
    證明書附卷可憑，又原告於本件言詞辯論程序中，當庭表示
    對於系爭遺囑將被繼承人許文權之臺灣存款部分分由兩造之
    母親傅珊珊取得，其同意，沒有意見等語，另系爭遺囑其餘
    內容，第四條記載臺北市○○○路○段00巷0號4樓全部給與原告
    取得，第二條及第三條記載被繼承人許文權在大陸地區之房
    地由兩造、兩造之母親傅珊珊及訴外人許惠珺各分配取得1/
    4，是就系爭遺囑所定之遺產分配方式，難認對原告有何不
    利或影響其權益之處，從而，本件原告之訴並無即受確認判
    決之法律上利益，而欠缺權利保護之必要，為無理由，應予
    駁回。
五、依家事事件法第51條，民事訴訟法第78條，判決如主文。　
中　　華　　民　　國　　111 　年　　6 　　月　　29　　日
                  家事法庭  法  官   楊皓潔
以上正本係照原本作成。
如對本判決上訴，須於判決送達後20日之不變期間內，向本院提
出上訴狀（須附繕本並繳納上訴費用）。
中　　華　　民　　國　　111 　年　　6 　　月　　29　　日
                            書記官   鄭國銘